【裁判字號】    95,簡上,7
【裁判日期】    950630
【裁判案由】    違反電子遊戲場業管理條例
【裁判全文】
臺灣澎湖地方法院刑事判決               95年度簡上字第7號
上  訴  人  甲○○
即  被  告
上列上訴人因違反電子遊戲場業管理條例案件，不服本院馬公簡
易庭95年度馬簡字第47號第一審判決（聲請簡易判決處刑書案號
：95年度偵字第170號，併辦案號：95年度偵字第219號），提起
上訴，本院合議庭為第二審判決如下：
    主     文
上訴駁回。
    事     實
一、甲○○於民國93年間曾犯侵占罪，經本院以93年度易字第39
    號刑事判決判處有期徒刑4月確定，甫於94年8月7日執行完
    畢。詎其仍不知悔改，明知未經向主管機關辦理電子遊戲場
    業之營利事業登記，不得經營電子遊戲場業，竟基於賭博及
    經營電子遊戲場為業之犯意，自94年8月10日起，在其所經
    營、位於澎湖縣湖西鄉鼎灣村69號「億兆商行」之公眾得出
    入之場所內，擺設蔡志城（另行偵辦中）提供之電子遊戲機
    具「虎豹王2代」1台，連續供不特定之客人投注把玩，方式
    為：以新臺幣（下同）10元為單位，先以1比1比例投幣開分
    ，一次最少投10元，如押中電玩螢幕內之水果燈號，即可獲
    得1至50倍之獎金，並得直接由機台退幣口取得現金，若未
    押中，則投入之賭資即歸由甲○○與蔡志城二人平分。甲○
    ○復於95年1月底某日，以8千元之代價，向不知情之鄭國進
    購入電子遊戲機具「豹中豹2代」1台，並將之擺放在上開商
    行，並以上開方式與不特定人賭博財物，以資經營電子遊戲
    場營利。嗣於95年2月17日下午6時55分許，為警於上址查獲
    ，並當場查扣上開電動賭博機具2台（含IC板2塊）、機具內
    之賭金計1萬5700元。
二、案經澎湖縣警察局馬公分局報請臺灣澎湖地方法院檢察署檢
    察官聲請簡易判決處刑。
    理      由
一、被告朱文彬矢口否認有上開犯行，辯稱：伊確於94年8月間
    讓蔡志城在「億兆商行」寄放「虎豹王2代」1台，供不特定
    人賭博，且和蔡志城有分過兩次錢，但94年9月後，伊就要
    蔡志城把機台搬走，機台也未再插電，是蔡志城迄未移置；
    「豹中豹2代」則是伊於95年1月向友人鄭國進所買，放在「
    億兆商行」供自己娛樂用，平常沒插電；又被告僅在小雜貨
    店擺放2台電子遊戲機具，無法稱上是經營電子遊戲場業，
    不應以電子遊戲場業管理條例第22條規定處罰云云。經查：
（一）被告於94年8月間，在「億兆商行」擺設蔡志城提供之電
      子遊戲機具「虎豹王2代」，連續供不特定之客人投注把
      玩，方式為：以10元為單位，先以1比1比例投幣開分，一
      次最少投10元，如押中電玩螢幕內之水果燈號，即可獲得
      1 至50倍之獎金，並得直接由機台退幣口取得現金，若未
      押中，則投入之賭資即歸由甲○○與蔡志城二人平分；被
      告復於95年1月底某日，以8千元之代價，購入「豹中豹2
      代」1台，並將之擺放在上開商行；嗣於95年2月17日下午
      6時55分許，經警查獲，而「虎豹王2代」機台內有硬幣8
      千7 百元，「豹中豹2代」機台內有硬幣7千元之事實，為
      被告所承認（本院卷第22-23頁），核與證人蔡志城、乙
      ○○所述情節相符（朱文彬警詢卷第10頁、本院卷第45-4
      7頁），有現場照片可稽，並有上開電動賭博機具2台（含
      IC板2塊）、機具內之賭金計1萬5700元扣案足資佐證。上
      開事實，堪以認定。
（二）被告雖辯稱：「豹中豹2代」機台並無供不特定之客人投
      注，是擺來自己玩的，「虎豹王2代」機台自94年9月起就
      沒插電供人賭博云云。惟被告於95年2月17日警詢時已自
      陳：「虎豹王2代」、「豹中豹2代」有插電營業，賭客平
      日可以玩賭，可自由進出等語（朱文彬警詢卷第2-3頁）
      ，而被告接受警詢時較案發時點近，記憶應較清晰，且不
      及為其他考量，被告警詢時所言，可信度應較高。參以該
      「豹中豹2代」、「虎豹王2代」機台係比鄰排放雜貨店內
      側，有卷附現場平面圖、現場照片可稽（朱文彬警詢卷第
      19、20頁），可推知被告擺放該2台機具之目的相類，且
      不欲張揚。況警察當日尚自「豹中豹2代」機台內起出硬
      幣7千元，自「虎豹王2代」機台內起出8千7百元，亦可徵
      上述機台均係供不特定人投注把玩，否則機台內何以有大
      量硬幣？被告上開所辯，顯係事後卸責之詞，不足採信。
（三）又被告辯稱：其僅在小雜貨店擺放2台電動玩具機台，無
      法稱上是經營電子遊戲場業，不應以電子遊戲場業管理條
      例第22條處罰云云，惟查：電子遊戲場業管理條例第5條
      就電子遊戲場業，依遊戲機種類之不同而分為普通級及限
      制級，且於同一營業場所不得混合營業級別經營，係為保
      障未滿18歲之兒童、少年身心發展及健康所為之必要規範
      ；同條例第8條規定電子遊戲場之申請設立時，其營業場
      所應符合應符合相關之都市計畫法、區域計畫法、土地使
      用管制、建築法令及消防法令等規定，目的在於保障至該
      電子遊戲場之遊藝者及附近鄰居之公共安全及居住安寧；
      同條例第9條規定電子遊戲場業之營業場所，應距離學校
      、醫院50公尺以上之距離，亦係為維持安寧之求學及就診
      環境所必需者，凡此均係為維護社會安寧、善良風俗，公
      共安全及國民身心健康，目的在於將一切設置電子遊戲機
      供人益智娛樂之營利事業納入有效管理之立法意旨。所謂
      電子遊戲場「業」，指「業務」而言。刑法上所謂業務，
      係以事實上執行業務者為標準，指以反覆同種類之行為為
      目的之社會的活動而言；執行此項業務，縱令欠缺形式上
      之條件，仍無礙於業務之性質。因此，不論該事業是否「
      專營」電子遊戲場業，亦不問經營是否需達「一定之規模
      」，使即於原本所營事業外，兼營電子遊戲場業，或所經
      營之電子遊戲場不具相當之規模，亦無礙於電子遊戲場業
      管理條例相關規定之適用。否則，業主為逃避該條例之規
      範、處罰，儘可以「兼營」或「小規模」等經營方式為之
      ，將出現管理及規範上之漏洞，與電子遊戲場業管理條例
      之立法意旨有違。被告既在公眾得出入之雜貨店，擺設電
      動遊戲機台2台反覆供人娛樂，依上開說明，即有電子遊
      戲場管理條例之適用。被告上開辯解，顯不足採。
（四）綜上所述，被告確有在上述時、地，擺設「豹中豹2代」
      、「虎豹王2代」機台，供不特定人賭博財物，以資經營
      電子遊戲場營利之犯行。本案事證明確，被告犯行堪以認
      定。
二、核被告朱文彬所為，係犯刑法第266條第1項前段之在公眾場
    所賭博財物罪，並違反電子遊戲場業管理條例第15條之規定
    ，應依電子遊戲場業管理條例第22條之規定論處。被告與蔡
    志城就擺放「虎豹王2代」機台，供人賭博財物，以資經營
    電子遊戲場營利之犯行，有犯意聯絡及行為分擔，均為共同
    正犯。被告先後多次賭博行為，時間緊接，方法相同，所犯
    係構成要件相同之罪，顯係基於概括犯意為之，為連續犯，
    應依刑法第56條之規定以一罪論，並加重其刑。又被告所犯
    上開2罪間，有方法結果之牽連關係，應從重之電子遊戲場
    業管理條例第22條之罪名處斷。又被告於93年間曾犯侵占罪
    ，經本院判處有期徒刑4月確定，甫於94年8月7日執行完畢
    ，其於5年之內，再犯本件有期徒刑以上之罪，為累犯，應
    依法遞加重其刑。原審適用刑事訴訟法第449條第1項前段、
    第450條第1項，電子遊戲場業管理條例第22條、刑法第11條
    前段、第28條、第56條、第266條、第55條、第47條、第41
    條第1項前段，罰金罰鍰提高標準條例第1條前段、第2條等
    規定，並審酌被告擺放機台之數量、期間，及其犯後猶否認
    部分犯行等一切情狀，量處被告有期徒刑3月，如易科罰金
    ，以300元折算1日，並將扣案之電子遊戲機2台（含IC板2塊
    ）、賭資15700元併予宣告沒收，認事用法均無不當，量刑
    亦屬適切。上訴意旨指摘指摘原判決不當，難認有理由，應
    予駁回。
據上論斷，應依刑事訴訟法第455條之1第1項、第3項、第368條
，判決如主文。
本案經檢察官吳志中到庭執行職務。
中    華    民    國    95    年    6     月    30    日
                  刑事庭  審判長法  官  管安露
                                法  官  陳順輝
                                法  官  李宛玲
以上正本證明與原本無異。
本判決不得上訴。
中    華    民    國    95    年    6    月    30    日
                                書記官  莊茹茵
論罪條文：
電子遊戲場業管理條例第22條：
電子遊戲場業管理條例第22條
違反第 15 條規定者，處行為人 1 年以下有期徒刑、拘役或科或
併科新台幣 50 萬元以上 250 萬元以下罰金。
刑法第266條：
在公共場所或公眾得出入之場所賭博財物者，處 1 千元以下罰金
。但以供人暫時娛樂之物為賭者，不在此限。
當場賭博之器具與在賭檯或兌換籌碼處之財物，不問屬於犯人與
否，沒收之。


司法院資訊處製作；財團法人民間司法改革基金會備份。
